【裁判字號】    90,訴,442
【裁判日期】    900731
【裁判案由】    違反槍砲彈藥刀械管制條例
【裁判全文】
臺灣屏東地方法院刑事判決                            九十年度訴字第四四二號
    公    訴    人  臺灣屏東地方法院檢察署檢察官
    被          告  甲○○
    共同指定辯護人  本院公設辯護人丙○○
右列被告因違反槍砲彈藥刀械管制條例案件，經檢察官提起公訴（九十年度偵字第七
七六號），本院判決如左：
    主  文
甲○○未經許可持有彈藥之主要組成零件，累犯，處有期徒刑壹年，併科罰金新臺幣
壹拾萬元，罰金如易服勞役以佰元即新臺幣玖佰元折算壹日。扣案制式霰彈貳顆、
火藥壹盒（經鑑驗餘淨重零點伍壹公克）均沒收。
乙○○未經許可寄藏彈藥之主要組成零件，處有期徒刑柒月，併科罰金新臺幣伍萬元
，罰金如易服勞役以佰元即新臺幣玖佰元折算壹日，緩刑貳年。扣案制式霰彈貳顆
、火藥壹盒（經鑑驗餘淨重零點伍壹公克）均沒收。
    事  實
一、甲○○前因賭博案件，經本院於民國八十一年十月十六日，以八十一年度易字第
    一四七二號判處有期徒刑六月，併科罰金新臺幣（下同）一萬元，並分就宣告之
    有期徒刑及罰金刑，諭知易科罰金及易服勞役標準，於同年十一月十六日確定，
    甫於八十二年二月二十三日易科罰金並繳畢罰金執行完畢，竟不知悔改，於八十
    六年四、五月間某日，在屏東縣內埔鄉美和村某處，收受陳添鋒（已死亡）交付
    之制式霰彈二顆、具殺傷力之改造子彈二十三顆、具破壞性、殺傷力之火藥乙盒
    （連同非屬管制槍砲之改造手槍成品、半成品各乙把、彈匣四個、及無法擊發之
    改造子彈十三顆、擊發能力不詳之改造子彈乙顆、已擊發之彈殼乙顆）等物，並
    未經許可而持有之，嗣八十九年八月間某日，猶持往乙○○（原名曾自龍）位於
    屏東縣竹田鄉○○村○○路三之五號住處，交予乙○○寄藏在該址廚房廚櫃內，
    旋於九十年一月二十日晚間八時許，在上址為警查獲，扣得上開子彈及火藥等物
    。
二、案經屏東縣警察局內埔分局報告臺灣屏東地方法院檢察署檢察官偵查起訴。
    理  由
一、訊據被告甲○○對其前揭因受讓而未經許可持有子彈、火藥之犯罪事實，均坦承
    不諱；被告乙○○於本院訊問時，固不否認前開彈藥等物係起自其住處，惟矢口
    否認有前揭寄藏犯行，並以：伊不知甲○○所寄放之物為槍枝云云置辯（詳本院
    卷九十年七月二十四日審理筆錄），而被告甲○○於本院訊問時，亦陳稱：「乙
    ○○不知道我將槍放在那裏」（詳本院卷九十年七月二十四日審理筆錄）以呼應
    之。經查，前開扣案之彈藥係被告甲○○自八十六年四、五月間某日起因受讓而
    持有乙節，業據被告甲○○供承如前外，並有扣案之制式霰彈二顆、具殺傷力之
    改造子彈二十三顆、具破壞性、殺傷力之火藥乙盒在卷可稽，堪信為真。被告乙
    ○○固於本院訊問時辯稱對前開物品並無認識云云。然查：前開扣案物品係被告
    甲○○於八十九年八月間某日，為向被告乙○○借款三萬元而交付之以為擔保物
    等情，前經被告乙○○迭於警、偵訊中自承綦詳（詳警卷第四頁筆錄、偵卷第四
    頁、第十九頁訊問筆錄），嗣其雖於本院訊問時改稱不知情，並表示：先前以為
    這樣講（供抵押）會比較沒有事云云（詳本院卷九十年七月二十四日審理筆錄）
    。惟姑不論被告乙○○對何以認為若捨不知情而自承為收寄抵押品會比較沒有事
    乙節，未加解釋，該說法猶與一般常理不符，初已難以置信，縱其嗣後對於所謂
    不知情之內涵為何，先後亦有「我不知道被告甲○○放的是槍枝」，及「當時是
    他自己放的，並沒有交給我」（詳本院卷九十年七月二十四日審理筆錄）等兩種
    說法，首尾舛午。申言之，被告乙○○於偵查中對於初收寄當時該物之狀況原已
    供稱：「他（甲○○）拿來時是一整包，裏面是零零散散的，到了警局警方才組
    裝起來的」（詳偵卷第五十一頁），嗣本院訊問時為否認前言，對於究竟該物品
    係因被告甲○○整包交付而不知內容為何，甚或因被告甲○○來訪並自行藏放而
    未予告知，以致其對家中藏有該包裹乙節全無認識等情，不僅與被告甲○○上開
    供述未盡相符，猶明顯自相矛盾，其卸責推諉之情，欲蓋彌彰，被告乙○○收寄
    前開子彈、火藥之行為，洵堪認定。今查上開扣案之物，經送鑑定結果，除認霰
    彈二顆均為制式且具有殺傷力、該改造子彈雖非屬制式，惟其中有二十三顆均可
    擊發並具有殺傷力，連同淨重○．五二公克，具破壞性、殺傷力之雙基發射火藥
    乙盒等物，均為槍砲彈藥刀械管制條例所列管之子彈及爆裂物主要組成零件，有
    內政部警政署刑事警察局刑鑑字第一○三九二號、第五四二八號函各乙份附卷可
    稽。是本件被告甲○○、乙○○犯行已臻明確，應依法論科。
二、核被告甲○○未經許可持有前開子彈、火藥之行為，係犯槍砲彈藥刀械管制條例
    第十二條第四項之未經許可持有子彈罪，及同條例第十三條第四項之未經許可持
    有彈藥主要組成零件罪；被告乙○○未經許可寄藏前開子彈、火藥之行為，係犯
    槍砲彈藥刀械管制條例第十二條第四項之未經許可寄藏子彈罪，及同條例第十三
    條第四項之未經許可寄藏彈藥主要組成零件罪。被告甲○○以一持有行為，犯上
    開二罪名，應依刑法第五十五條前段想像競合之例，從一重之槍砲彈藥刀械管制
    條例第十三條第四項未經許可持有彈藥之主要組成零件罪處斷；被告乙○○前開
    一寄藏行為而犯二罪名，亦應依刑法第五十五條前段想像競合之例，從一重之槍
    砲彈藥刀械管制條例第十三條第四項未經許可寄藏彈藥之主要組成零件罪處斷。
    公訴意旨固僅就被告甲○○九十年一月某時間曾持有前開子彈、火藥之犯行予以
    論述，惟查，未經許可持有子彈、火藥等犯行原屬繼續犯，一經持有，犯罪即告
    成立，其嗣後之繼續持有，乃犯罪行為之繼續，而非犯罪狀態之繼續，其前後之
    持有行為，不容予以割裂。本件被告甲○○自八十六年四、五月間受讓時起，即
    繼續持有前開物品，並於嗣後交付予被告乙○○等節，業經被告甲○○所自承在
    卷，則其前後之持有行為，既屬實質上一罪，本院自應全部予以審究，並就其行
    為開始時之犯罪情狀一併斟酌。今被告甲○○前因賭博案件，經本院於民國八十
    一年十月十六日，以八十一年度易字第一四七二號判處有期徒刑六月，併科罰金
    一萬元，並分就宣告之有期徒刑及罰金刑，諭知易科罰金及易服勞役標準，於同
    年十一月十六日確定，甫於八十二年二月二十三日易科罰金並繳畢罰金執行完畢
    ，有臺灣高等法院被告全國前案紀錄表及臺灣屏東地方法院檢察署刑案資料查註
    紀錄表各乙份在卷可按，其五年內再犯此有期徒刑以上刑之本罪，為累犯，依法
    應加重其刑。爰審酌被告甲○○、乙○○之品性、智識程度、犯罪動機、犯罪所
    生之損害及犯罪後之態度等一切情狀，各量處如主文所示之刑，並就罰金部分諭
    知易服勞役標準，以資儆懲。又被告乙○○（原名曾自龍）前雖於七十八年間因
    違反懲治盜匪條例案件，經本院以七十八年度訴字第二九七號判處有期徒刑七月
    ，經最高法院於七十九年六月二十七日，以七十九年臺上字第二五八六號駁回上
    訴而確定，嗣因臺灣高等法院高雄分院以八十年度聲減字第四一七號裁定減刑為
    有期徒刑三月十五日，並諭知易科罰金標準，而於八十年二月二十五日執畢出監
    ，然其五年以內未曾受有期徒刑以上刑之宣告，有臺灣屏東地方法院檢察署刑案
    資料查註紀錄表乙份在卷可憑，其此因一時失慮而誤罹刑章，諒其經此偵審程序
    後，應知所警惕而無再犯之虞，爰併予宣告緩刑二年，以勵自新。另扣案制式霰
    彈二顆、改造子彈二十三顆、火藥乙盒（經鑑驗餘淨重零點伍壹公克）依槍砲彈
    藥刀械管制條例第十二條第四項、第十三條第四項規定，為未經許可不得持有之
    違禁物已如前述，則除改造子彈二十三顆已因鑑驗而擊發全部滅失外，其餘物品
    應依刑法第三十八條第一項第一款規定沒收之。
據上論斷，應依刑事訴訟法第二百九十九條第一項前段，槍砲彈藥刀械管制條例第十
二條第四項、第十三條第四項，刑法第十一條、第五十五條、第四十七條、第四十二
條第二項、第七十四條第二款、第三十八條第一項第一款，罰金罰鍰提高標準條例第
二條，現行法規所定貨幣單位折算新臺幣條例第二條，判決如主文。
本案經檢察官許英輝到庭執行職務
中      華      民      國      九十      年      七    月    三十一    日
                                      臺灣屏東地方法院刑事第二庭
                                          審判長法  官  吳永宋
                                                法  官  林昌義
                                                法  官  陳松檀
右正本證明與原本無異。
對於本判決如有不服應於收受送達後十日內向本院提出上訴書狀上訴於台灣高等法院
高雄分院並按他造當事人之人數附具繕本。
                                                書記官  張福山
中      華      民      國      九十      年      七    月    三十一    日
附錄本案論罪科刑法條全文：
槍砲彈藥刀械管制條例第十二條
未經許可，製造、販賣或運輸子彈者，處一年以上七年以下有期徒刑，併科新台幣五
百萬元以下罰金。
未經許可，轉讓、出租或出借子彈者，處六月以上五年以下有期徒刑，併科新台幣三
百萬元以下罰金。
意圖供自己或他人犯罪之用，而犯前二項之罪者，處三年以上十年以下有期徒刑，併
科新台幣七百萬元以下罰金。
未經許可，持有、寄藏或意圖販賣而陳列子彈者，處五年以下有期徒刑，併科新台幣
三百萬元以下罰金。
第一項至第三項之未遂犯罰之。
槍砲彈藥刀械管制條例第十三條
未經許可，製造、販賣或運輸槍砲、彈藥之主要組成零件者，處三年以上十年以下有
期徒刑，併科新台幣七百萬元以下罰金。
未經許可，轉讓、出租或出借前項零件者，處一年以上七年以下有期徒刑，併科新台
弊五百萬元以下罰金。
意圖供自己或他人犯罪之用，而犯前二項之罪者，處五年以上有期徒刑，併科新台幣
一千萬元以下罰金。
未經許可，持有、寄藏或意圖販賣而陳列第一項所列零件者，第六月以上五年以下有
期徒刑，併科新台幣三百萬元以下罰金。
第一項至第三項之未遂犯罰之。


司法院資訊處製作；財團法人民間司法改革基金會備份。
